{"present": {"1 Singular": {"Affirmative": "leagaim", "Question": "an leagaim?", "Negative": "n\u00ed leagaim"}, "2 Singular": {"Affirmative": "leagann t\u00fa", "Question": "an leagann t\u00fa?", "Negative": "n\u00ed leagann t\u00fa"}, "3 Singular": {"Male": {"Affirmative": "leagann s\u00e9", "Question": "an leagann s\u00e9?", "Negative": "n\u00ed leagann s\u00e9"}, "Female": {"Affirmative": "leagann s\u00ed", "Question": "an leagann s\u00ed?", "Negative": "n\u00ed leagann s\u00ed"}}, "1 Plural": {"Compressed": {"Affirmative": "leagaimid", "Question": "an leagaimid?", "Negative": "n\u00ed leagaimid"}, "Extended": {"Affirmative": "leagann muid", "Question": "an leagann muid?", "Negative": "n\u00ed leagann muid"}}, "2 Plural": {"Affirmative": "leagann sibh", "Question": "an leagann sibh?", "Negative": "n\u00ed leagann sibh"}, "3 Plural": {"Affirmative": "leagann siad", "Question": "an leagann siad?", "Negative": "n\u00ed leagann siad"}, "Passive": {"Affirmative": "leagtar", "Question": "an leagtar?", "Negative": "n\u00ed leagtar"}}, "future": {"1 Singular": {"Affirmative": "leagfaidh m\u00e9", "Question": "an leagfaidh m\u00e9?", "Negative": "n\u00ed leagfaidh m\u00e9"}, "2 Singular": {"Affirmative": "leagfaidh t\u00fa", "Question": "an leagfaidh t\u00fa?", "Negative": "n\u00ed leagfaidh t\u00fa"}, "3 Singular": {"Male": {"Affirmative": "leagfaidh s\u00e9", "Question": "an leagfaidh s\u00e9?", "Negative": "n\u00ed leagfaidh s\u00e9"}, "Female": {"Affirmative": "leagfaidh s\u00ed", "Question": "an leagfaidh s\u00ed?", "Negative": "n\u00ed leagfaidh s\u00ed"}}, "1 Plural": {"Compressed": {"Affirmative": "leagfaimid", "Question": "an leagfaimid?", "Negative": "n\u00ed leagfaimid"}, "Extended": {"Affirmative": "leagfaidh muid", "Question": "an leagfaidh muid?", "Negative": "n\u00ed leagfaidh muid"}}, "2 Plural": {"Affirmative": "leagfaidh sibh", "Question": "an leagfaidh sibh?", "Negative": "n\u00ed leagfaidh sibh"}, "3 Plural": {"Affirmative": "leagfaidh siad", "Question": "an leagfaidh siad?", "Negative": "n\u00ed leagfaidh siad"}, "Passive": {"Affirmative": "leagfar", "Question": "an leagfar?", "Negative": "n\u00ed leagfar"}}, "past": {"1 Singular": {"Affirmative": "leag m\u00e9", "Question": "ar leag m\u00e9?", "Negative": "n\u00edor leag m\u00e9"}, "2 Singular": {"Affirmative": "leag t\u00fa", "Question": "ar leag t\u00fa?", "Negative": "n\u00edor leag t\u00fa"}, "3 Singular": {"Male": {"Affirmative": "leag s\u00e9", "Question": "ar leag s\u00e9?", "Negative": "n\u00edor leag s\u00e9"}, "Female": {"Affirmative": "leag s\u00ed", "Question": "ar leag s\u00ed?", "Negative": "n\u00edor leag s\u00ed"}}, "1 Plural": {"Compressed": {"Affirmative": "leagamar", "Question": "ar leagamar?", "Negative": "n\u00edor leagamar"}, "Extended": {"Affirmative": "leag muid", "Question": "ar leag muid?", "Negative": "n\u00edor leag muid"}}, "2 Plural": {"Affirmative": "leag sibh", "Question": "ar leag sibh?", "Negative": "n\u00edor leag sibh"}, "3 Plural": {"Compressed": {"Affirmative": "leag siad", "Question": "ar leag siad?", "Negative": "n\u00edor leag siad"}, "Extended": {"Affirmative": "leagadar", "Question": "ar leagadar?", "Negative": "n\u00edor leagadar"}}, "Passive": {"Affirmative": "leagadh", "Question": "ar leagadh?", "Negative": "n\u00edor leagadh"}}, "condi": {"1 Singular": {"Affirmative": "leagfainn", "Question": "an leagfainn?", "Negative": "n\u00ed leagfainn"}, "2 Singular": {"Affirmative": "leagf\u00e1", "Question": "an leagf\u00e1?", "Negative": "n\u00ed leagf\u00e1"}, "3 Singular": {"Male": {"Affirmative": "leagfadh s\u00e9", "Question": "an leagfadh s\u00e9?", "Negative": "n\u00ed leagfadh s\u00e9"}, "Female": {"Affirmative": "leagfadh s\u00ed", "Question": "an leagfadh s\u00ed?", "Negative": "n\u00ed leagfadh s\u00ed"}}, "1 Plural": {"Compressed": {"Affirmative": "leagfaimis", "Question": "an leagfaimis?", "Negative": "n\u00ed leagfaimis"}, "Extended": {"Affirmative": "leagfadh muid", "Question": "an leagfadh muid?", "Negative": "n\u00ed leagfadh muid"}}, "2 Plural": {"Affirmative": "leagfadh sibh", "Question": "an leagfadh sibh?", "Negative": "n\u00ed leagfadh sibh"}, "3 Plural": {"Compressed": {"Affirmative": "leagfaid\u00eds", "Question": "an leagfaid\u00eds?", "Negative": "n\u00ed leagfaid\u00eds"}, "Extended": {"Affirmative": "leagfadh siad", "Question": "an leagfadh siad?", "Negative": "n\u00ed leagfadh siad"}}, "Passive": {"Affirmative": "leagfa\u00ed", "Question": "an leagfa\u00ed?", "Negative": "n\u00ed leagfa\u00ed"}}, "imper": {"1 Singular": {"Affirmative": "leagaim!", "Negative": "n\u00e1 leagaim!"}, "2 Singular": {"Affirmative": "leag!", "Negative": "n\u00e1 leag!"}, "3 Singular": {"Male": {"Affirmative": "leagadh s\u00e9!", "Negative": "n\u00e1 leagadh s\u00e9!"}, "Female": {"Affirmative": "leagadh s\u00ed!", "Negative": "n\u00e1 leagadh s\u00ed!"}}, "1 Plural": {"Compressed": {"Affirmative": "leagaimis!", "Negative": "n\u00e1 leagaimis!"}, "Extended": {"Affirmative": "leagadh muid!", "Negative": "n\u00e1 leagadh muid!"}}, "2 Plural": {"Affirmative": "leagaig\u00ed!", "Negative": "n\u00e1 leagaig\u00ed!"}, "3 Plural": {"Compressed": {"Affirmative": "leagaid\u00eds!", "Negative": "n\u00e1 leagaid\u00eds!"}, "Extended": {"Affirmative": "leagadh siad!", "Negative": "n\u00e1 leagadh siad!"}}, "Passive": {"Affirmative": "leagtar!", "Negative": "n\u00e1 leagtar!"}}, "pastConti": {"1 Singular": {"Affirmative": "leagainn", "Question": "an leagainn?", "Negative": "n\u00ed leagainn"}, "2 Singular": {"Affirmative": "leagt\u00e1", "Question": "an leagt\u00e1?", "Negative": "n\u00ed leagt\u00e1"}, "3 Singular": {"Male": {"Affirmative": "leagadh s\u00e9", "Question": "an leagadh s\u00e9?", "Negative": "n\u00ed leagadh s\u00e9"}, "Female": {"Affirmative": "leagadh s\u00ed", "Question": "an leagadh s\u00ed?", "Negative": "n\u00ed leagadh s\u00ed"}}, "1 Plural": {"Compressed": {"Affirmative": "leagaimis", "Question": "an leagaimis?", "Negative": "n\u00ed leagaimis"}, "Extended": {"Affirmative": "leagadh muid", "Question": "an leagadh muid?", "Negative": "n\u00ed leagadh muid"}}, "2 Plural": {"Affirmative": "leagadh sibh", "Question": "an leagadh sibh?", "Negative": "n\u00ed leagadh sibh"}, "3 Plural": {"Compressed": {"Affirmative": "leagaid\u00eds", "Question": "an leagaid\u00eds?", "Negative": "n\u00ed leagaid\u00eds"}, "Extended": {"Affirmative": "leagadh siad", "Question": "an leagadh siad?", "Negative": "n\u00ed leagadh siad"}}, "Passive": {"Affirmative": "leagta\u00ed", "Question": "an leagta\u00ed?", "Negative": "n\u00ed leagta\u00ed"}}, "subj": {"1 Singular": {"Affirmative": "go leaga m\u00e9", "Negative": "n\u00e1r leaga m\u00e9"}, "2 Singular": {"Affirmative": "go leaga t\u00fa", "Negative": "n\u00e1r leaga t\u00fa"}, "3 Singular": {"Male": {"Affirmative": "go leaga s\u00e9", "Negative": "n\u00e1r leaga s\u00e9"}, "Female": {"Affirmative": "go leaga s\u00ed", "Negative": "n\u00e1r leaga s\u00ed"}}, "1 Plural": {"Compressed": {"Affirmative": "go leagaimid", "Negative": "n\u00e1r leagaimid"}, "Extended": {"Affirmative": "go leaga muid", "Negative": "n\u00e1r leaga muid"}}, "2 Plural": {"Affirmative": "go leaga sibh", "Negative": "n\u00e1r leaga sibh"}, "3 Plural": {"Affirmative": "go leaga siad", "Negative": "n\u00e1r leaga siad"}, "Passive": {"Affirmative": "go leagtar", "Negative": "n\u00e1r leagtar"}}, "verbal noun": "leagan", "verbal adjective": "leagtha"}